---
title: "Comparação AOO EOO"
author: "Andrea Sánchez Tapia"
date: "27/12/2018"
output:
  pdf_document: default
  html_document: default
---

```{r setup, include=FALSE}
knitr::opts_chunk$set(echo = F, warning =F, message = F)
```


### Ideia da comparação: Os dados originais de AOO EOO ("them") e os dados calculados aqui usando o pacote `redlistr` ("us") devem estar em escalas comparáveis.


#### e estão, em vermelho mostro uma reta com intercepto 0 e coeficiente diretor 1. 

```{r remedy001}
data <- read.csv("./results/final_results_correctedAOO.csv", row.names = 1)
library(ggplot2)
library(dplyr)
```


# AOO original vs. calculado (2km)

```{r remedy002}

data %>% ggplot2::ggplot(aes(x = AOO_2x2km, y = aoo2)) +
    geom_abline(slope = 1, intercept = 0, col = "red") +
    geom_point() +
    ggtitle("AOO2 us+them")+
    coord_equal()+
    theme_classic()


```

# AOO original vs. calculado (10km)

```{r remedy003}
data %>% ggplot2::ggplot(aes(x = Area_10x10km, y = aoo10)) +
    geom_abline(slope = 1, intercept = 0, col = "red") +
    geom_point() +
    ggtitle("AOO10 us+them")+
    coord_equal()+
    theme_classic()
```


# EOO original vs. calculado

```{r remedy004}
data %>% ggplot2::ggplot(aes(x = EOO, y = eoo)) +
    geom_abline(slope = 1, intercept = 0, col = "red") +
    geom_point() +
    ggtitle("EOO us+them")+
    coord_equal()+
    theme_classic()
```


# Já a comparação entre AOO2 e AOO10 não dá o mesmo resultado pois a àrea de um pixel no primeiro é de 4km^2^ e no segundo de 100km^2^. Isto leva a uma diferença de quase 20 vezes nos valores

### Tanto para os calculados aqui...
```{r remedy005}

data %>% ggplot2::ggplot(aes(x = aoo2, y = aoo10)) +
    geom_point() +
    #geom_smooth(method = "lm", se = F) +
    geom_abline(slope = 1, intercept = 0, col = "red") +
    ggtitle("AOO2 vs AOO 10 US")+
#    coord_equal()+
    theme_classic()
```

### ...quanto para os enviados por eles
```{r remedy006}

data %>% ggplot2::ggplot(aes(x = AOO_2x2km, y = Area_10x10km)) +
    geom_point() +
    #geom_smooth(method = "lm", se = F) +
    geom_abline(slope = 1, intercept = 0, col = "red") +
    ggtitle("AOO2 vs AOO 10 THEM")+
    theme_classic()
```


#Outras variáveis também mudam mas se mantêm em escala similar

### (a gente usou um pouco menos de ocorrências que eles)
```{r remedy007}

data %>% ggplot2::ggplot(aes(x = RecordsUsed, y= nusado)) +
    geom_point() +
    #geom_smooth(method = "lm", se = F) +
    geom_abline(slope = 1, intercept = 0, col = "red") +
    ggtitle("Records used") +
    coord_equal()+
    theme_classic()

```

### e logicamente os valores de área e de ocorrências usadas são diretamente propocionais


```{r remedy008}

data %>% ggplot2::ggplot(aes(x = RecordsUsed, y= Area_10x10km)) +
    geom_point() +
    #geom_smooth(method = "lm", se = F) +
    ggtitle("Records used, AOO10 them")+
    theme_classic()


```


```{r remedy009}

data %>% ggplot2::ggplot(aes(x = nusado, y= aoo10)) +
    geom_point() +
    #geom_smooth(method = "lm", se = F) +
    ggtitle("Records used", "AOO us") +
    theme_classic()


```



